# **Héctor Muro**

Ingeniero Desarrollador de Software Sénior - Especialista en SIG

#### CONTACTO

**L** +44 7395377275

in /in/hectormuro

(nectormauer)

#### **PERFIL**

Más de 6 años de experiencia como **Ingeniero Desarrollador de Software**, espeicalizado en **Sistemas de Información Geográfica** (SIG), liderando equipos de hasta 5 personas.

Me entusiasman los retos y aprender de las personas con las que trabajo. He vivido, (estudiado y trabajado) 8 años en el extranjero y ahora es momento de volver. Me gusta mucho ir en bicicleta y cocinar.

# **EDUCACIÓN**

MSc Geo-Information Science Wageningen University and Research

Países Bajos, 2016 - 2018

Grado en Ingenieria Topográfica y Geomática Universitat Politècnica de Catalunya España, 2011 - 2016

# HABILIDADES - TECNOLOGIAS

- Python, SQL, Rust, Graph DB
- GIS Desktop: QGIS, ArGIS
- GIS Software: GDAL, Shapely, Fiona, OGR
- RESTful APIs. Flask, Aiohttp, FastAPI
- DevOps: Git (Github, Gitlab), CI/CD, Kubernetes
- Scrum \$\infty\$

### **IDIOMAS**

- Español (nativo)
- Catalán (nativo)
- Inglés (C1)
- Neerlandés (B1)
- Italiano (A2)

#### **CURSOS**

 Certified Scrum Master by Scrum Alliance (2022)

# **EXPERIENCIA**

#### Desarrollador de Software Senior

Reino Unido, Gigaclear Ltd, Septiembre 2022 -



Como **ingeniero de software sénior** y **líder de equipo**, he gestionado un equipo de cinco personas y me he centrado en la entrega y el mantenimiento de las distintas herramientas de diseño de fibra óptica de la empresa. He liderado con éxito la transición de un sistema de base de datos relacional (**RDBMS**) a una de **grafos**, lo que demuestra mi experiencia en liderazgo técnico.

He realizado con éxito la transición de datos de RDBMS tradicional a Graph DB,
que ha mejorado el rendimiento de las consultas, abordando las ineficiencias gracias a la nueva estructura de datos.

- He liderado el equipo encargado de mantener el modelo de datos de la compañía con docenas de servicios (RESTful APIs) que dependen directamente de él.
- He liderado la transición de las herramientas de diseño de la empresa a soluciones eficientes de gestión de activos. Cuando la empresa pasó de la construcción rápida de fibra óptica al mantenimiento de la infraestructura existente, adapté las herramientas para mejorar el acceso y la gestión de los datos.
- Como líder del equipo tenía la máxima responsabilidad en cuanto a entregas a tiempo de los servicios.
- Responsable de la incorporación de nuevos miembros al equipo. Era mi deber asegurarme de que los nuevos miembros estuvieran preparados lo antes posible.

#### Desarrollador de Software

Reino Unido, Gigaclear Ltd, Febrero 2021 - Agosto 2022

- Encargado de desarrollar y de mantener el plugin de QGIS que resultó ser la solución de diseño de fibra óptica para la empresa.
- Asumí la responsabilidad del desarrollo de la herramienta de validación rápida

   para todos los diseños de la empresa, escrita en el lenguaje de programación
  Rust
- Me convertí en el Scrum Master del equipo, lidero todas las ceremonias con el objetivo de desbloquear a los miembros del equipo. Asimismo, he tratado con las partes interesadas (Stakeholders).

# **Héctor Muro**

Ingeniero Desarrollador de Software Sénior - Especialista en SIG

### **EXPERIENCIA**

#### Desarrollador de Software

Reino Unido, CGI UK Ltd, Octubre 2018 - Febrero 2021



Como **Desarrollador de Software** para el departamento de **Smart Grid**, desarrollé y fui responsable de los diferentes DAGs (Directed Acyclic Graph) con el fin de entregar un modelo complejo de **Normalización de Datos** dentro del sector de distribución de energía eléctrica en el Reino Unido, a empresas como WPD y SSE.

- Desarrollé y administré Directed Acyclic Graphs (DAGs) para la solución del departamento de Smart Grid de CGI,
   normalizando y conciliando diversos tipos de datos de la red eléctrica para diferentes empresas de distribución eléctrica, facilitando el procesamiento y la gestión eficiente de los datos.
- Lideré la creación y el mantenimiento de entornos reproducibles utilizando herramientas como Vagrant y Ansible, asegurando una instalación del producto, sin errores, en las instalaciones de los clientes (on-site).
- Jugué un papel crucial en el lanzamiento y la entrega de cada versión del producto, administrando la implementación en el sitio y las interacciones con los clientes para garantizar resultados exitosos del proyecto.

## Desarrollador de Software (Prácticas)

Países Bajos, CGI Nederland B.V. Marzo 2018 - Octubre 2018

Implementé el estándar **I3S** (Indexed 3D Scene Layers) en Unity 3D, utilizando datos de nube de puntos, para ayudar en la investigación para la creación de un "**Digital Twin**" de la red ferroviaria neerlandesa.

# Ingeniero Topógrafo

Barcelona, Geodist S.L. Septiembre 2015 - Septiemre 2016

Ingeniero Topógrafo encargado de la auscultación de edificios e infraestructura al rededor de la Plaça de les Glòries Catalanes, en relación con la construcción del túnel viario de la Gran Via.

# LOGROS

- 2024 Nominado al mejor Manager del año en Gigaclear.
- 2023 Technology Champion del año en Gigaclear.